【裁判字號】    99,易,356
【裁判日期】    990507
【裁判案由】    違反毒品危害防制條例
【裁判全文】
臺灣彰化地方法院刑事判決               99年度易字第356號
公  訴  人  臺灣彰化地方法院檢察署檢察官
被      告  甲○○
上列被告因毒品危害防制條例案件，經檢察官提起公訴（99年度
毒偵字第484 號），被告於本院準備程序中自白犯罪，本院認有
刑事訴訟法第273 條之1 第1 項之情形，合議裁定由受命法官獨
任進行簡式審判程序，茲審理判決如下：
    主  文
甲○○施用第二級毒品，累犯，處有期徒刑伍月，如易科罰金，
以新臺幣壹仟元折算壹日。
    事  實
一、甲○○前於民國（下同）96年間，因施用毒品案件，經本院
    以96年度毒聲字第500 號裁定，送觀察、勒戒後，因認有繼
    續施用之傾向，再經本院以96年度毒聲字第684 號裁定，令
    入戒治處所施以強制戒治，經認無繼續強制戒治之必要，於
    97年10月20日執行完畢釋放，並由臺灣彰化地方法院檢察署
    檢察官以97年度戒毒偵字第419 、420 、421 、422 號為不
    起訴處分確定。另於96年間，因竊盜案件，經本院以96年度
    易字第1838號判決，判處有期徒刑5 月，如易科罰金，以新
    臺幣（下同）1 千元折算1 日確定；又於同年間，因竊盜案
    件，經臺灣臺中地方法院以97年度簡字第73號判決，判處有
    期徒刑3 月、4 月確定，應執行有期徒刑6 月，如易科罰金
    ，以1 千元折算1 日確定，再與前案經本院以97年度聲字第
    1041號裁定，定應執行有期徒刑11月確定，業於98年9 月12
    日縮刑期滿執行完畢出監。詎其仍不知悔改，於前開強制戒
    治執行完畢釋放後5 年內，復基於施用第二級毒品甲基安非
    他命之犯意，於99年1 月31日晚上9 時許，在其位於彰化縣
    芬園鄉○○村○○街84號住處內，以將甲基安非他命置於玻
    璃球管內，以火燒烤後吸食其煙之方式，施用第二級毒品甲
    基安非他命1 次。嗣因甲○○為警方列管施用毒品人口，經
    警通知後，自行於99年2 月2 日晚上9 時40分前往彰化縣警
    察局彰化分局芬園分駐所採集尿液送驗，結果呈安非他命及
    甲基安非他命陽性反應，始查悉上情。
二、案經彰化縣警察局彰化分局報請臺灣彰化地方法院檢察署檢
    察官偵查起訴。
    理  由
一、按除被告所犯為死刑、無期徒刑、最輕本刑為3 年以上有期
    徒刑之罪或高等法院管轄第一審案件者外，於刑事訴訟法第
    273 條第1 項程序進行中，被告先就被訴事實為有罪之陳述
    時，審判長得告知被告簡式審判程序之旨，並聽取當事人、
    代理人、辯護人及輔佐人之意見後，裁定進行簡式審判程序
    ；除簡式審判程序、簡易程序及第376 條第1 款、第2 款所
    列之罪之案件外，第一審應行合議審判，刑事訴訟法第273
    條之1 第1 項、第284 條之1 分別定有明文。本件被告甲○
    ○所犯係死刑、無期徒刑、最輕本刑為3 年以上有期徒刑或
    高等法院管轄第一審案件以外之罪，並於本院行準備程序時
    就被訴事實為有罪之陳述，本院合議庭依前揭規定，經評議
    結果，裁定改由受命法官獨任行簡式審判程序，先予敘明。
二、上揭事實，業據被告甲○○於警詢、偵訊及本院審理時均坦
    承不諱，且其於99年2 月2 日所採取之尿液，經送鑑驗結果
    ，確呈安非他命、甲基安非他命陽性反應，此有彰化縣警察
    局彰化分局委託檢驗尿液代號與真實姓名對照認證單及詮昕
    科技股份有限公司99年2 月26日報告編號00000000號濫用藥
    物尿液檢驗報告各1 紙附卷可稽，足徵被告之自白與事實相
    符，堪以採信。另查，被告曾於96年間，因施用毒品案件，
    經本院以96年度毒聲字第500 號裁定，送觀察、勒戒後，因
    認有繼續施用之傾向，再經本院以96年度毒聲字第684 號裁
    定，令入戒治處所施以強制戒治，經認無繼續強制戒治之必
    要，於97年10月20日執行完畢釋放，並由臺灣彰化地方法院
    檢察署檢察官以97年度戒毒偵字第419 、420 、421 、422
    號為不起訴處分確定等情，有臺灣高等法院被告前案紀錄表
    、臺灣彰化地方法院檢察署刑案資料查註紀錄表及前揭不起
    訴處分書影本各1 份附卷可參，被告顯係於受強制戒治執行
    完畢釋放後，5 年內再犯毒品危害防制條例第10條第1 項、
    第2 項之罪，依同條例第23條第2 項規定，應依法論科。綜
    上所述，本件犯罪事證明確，被告前開犯行洵堪認定。
三、查甲基安非他命係毒品危害防制條例第2 條第2 項第2 款所
    稱之第二級毒品，依法不得持有、施用。核被告所為，係犯
    毒品危害防制條例第10條第2 項之施用第二級毒品罪。被告
    於施用前持有第二級毒品甲基安非他命之低度行為，為施用
    之高度行為所吸收，不另論罪。又被告所犯上開於97年6 月
    又查，被告前於96年間，因竊盜案件，經本院以96年度易字
    第1838號判決，判處有期徒刑5 月，如易科罰金，以1 千元
    折算1 日確定；又於同年間，因竊盜案件，經臺灣臺中地方
    法院以97年度簡字第73號判決，判處有期徒刑3 月、4 月確
    定，應執行有期徒刑6 月，如易科罰金，以1 千元折算1 日
    確定，再與前案經本院以97年度聲字第1041號裁定，定應執
    行有期徒刑11月確定，於98年9 月12日縮刑期滿執行完畢出
    監等情，有臺灣彰化地方法院檢察署刑案資料查註紀錄表、
    臺灣高等法院被告前科紀錄表各1 份在卷可稽，其於5 年內
    以故意再犯本件有期徒刑以上之罪，為累犯，應依刑法第47
    條第1 項之規定，加重其刑。爰審酌被告曾因施用毒品經執
    行觀察、勒戒及強制戒治後，仍未能戒斷其施用毒品之惡習
    ，再犯本件施用毒品犯行，足見其雖經毒品戒治之治療程序
    ，猶未能戒絕毒品而再次施用，惡行非輕，顯未能善體國家
    設置觀察、勒戒機構，協助毒品施用者戒除毒癮之良法美意
    ，惟念及施用毒品本質上係戕害自身健康之行為，尚未嚴重
    破壞社會秩序或侵害他人權益及犯罪後坦承犯行態度尚屬良
    好等一切情狀，量處如主文所示之刑，並諭知易科罰金之折
    算標準。
四、據上論斷，應依刑事訴訟法第273 條之1 第1 項、第299 條
    第1 項前段，毒品危害防制條例第10條第2 項，刑法第11條
    前段、第47條第1 項、第41條第1 項前段，判決如主文所示
    。
五、如不服本判決，得於判決書送達之日起10日內，以書狀敘述
    理由，向本庭提出上訴。
本案經檢察官紀雅惠到庭執行職務。
中    華    民    國    99    年     5    月     7    日
                  刑事第九庭    法  官  黃齡玉
以上正本證明與原本無異。
如不服本判決，應於收受判決後10日內向本院提出上訴書狀，並
應敘述具體理由；其未敘述上訴理由者，應於上訴期間屆滿後20
日內向本院補提理由書（均須按他造當事人之人數附繕本「切勿
逕送上級法院」）。
中    華    民    國    99    年    5     月     7    日
                                書記官  林嘉賢
附錄本案論罪科刑法條全文：
毒品危害防制條例第10條
施用第一級毒品者，處 6 月以上 5 年以下有期徒刑。
施用第二級毒品者，處 3 年以下有期徒刑。

司法院資訊處製作；財團法人民間司法改革基金會備份。
